【裁判字號】    98,訴,824
【裁判日期】    990105
【裁判案由】    毒品危害防制條例等
【裁判全文】
臺灣苗栗地方法院刑事判決               98年度訴字第824號
公  訴  人  臺灣苗栗地方法院檢察署檢察官
被      告  乙○○
上列被告因違反毒品危害防制條例等案件，經檢察官提起公訴（
98年度毒偵字第1084號、98年度偵字第5498號），被告於本院行
準備程序時就被訴事實為有罪之陳述，經本院合議庭裁定由受命
法官獨任進行簡式審判程序審理，判決如下：
    主    文
乙○○施用第一級毒品，累犯，處有期徒刑柒月；扣案之第一級
毒品海洛因壹包（驗餘淨重零點零玖公克）沒收銷燬之；注射
針筒玖支均沒收。又施用第二級毒品，累犯，處有期徒刑肆月。
又犯踰越安全設備竊盜罪，累犯，處有期徒刑柒月。應執行有期
徒刑壹年肆月；扣案之第一級毒品海洛因壹包（驗餘淨重零點零
玖公克）沒收銷燬之；注射針筒玖支均沒收。
    犯罪事實及理由
一、犯罪事實：
  (一)乙○○曾於民國94年間因施用毒品案件，經本院裁定送觀察
    、勒戒後，認無繼續施用毒品之傾向，於94年4 月15日執行
    完畢出所，由臺灣苗栗地方法院檢察署檢察官於94年4 月19
    日以94年度毒偵字第59號為不起訴處分確定。復因竊盜、搶
    奪、詐欺、施用毒品、妨害兵役治罪條例、槍砲彈藥刀械管
    制條例等案件，經本院以94年度易字第254 號、95年度苗簡
    字第257 號、95年度訴字第290 號、95年度訴字第390 號、
    臺灣高等法院臺中分院96年度上更一字第48號判決判處有期
    徒刑1 年、3 月、10月、4 月、1 年6 月、1 年、7 月、7
    月確定，嗣經減刑並更定應執行刑為有期徒刑2 年10月，於
    97年6 月13日因縮短刑期假釋出監，所餘刑期併付保護管束
    ，並於98年1 月12日保護管束期滿，未經撤銷，視為執行完
    畢。
  (二)詎乙○○猶不知警惕，於前述觀察、勒戒執行完畢後5 年內
    ，復基於施用第二級毒品之犯意，於98年8 月24日晚間10時
    許，在其苗栗縣苗栗市○○路71號5 樓住處，以將甲基安非
    他命置於玻璃球吸食器內燒烤吸用之方式，施用甲基安非他
    命1 次；又基於施用第一級毒品之犯意，於98年8 月25日晚
    間10時許，在其上開住處，以針筒注射之方式，施用海洛因
    1 次。嗣於98年8 月26日上午10時20分許，為警持本院核發
    之搜索票至其上開住處執行搜索時查獲，並扣得海洛因1 小
    包（驗餘後淨重0.039 公克）、注射針筒9 支。
  (三)乙○○另意圖為自己不法之所有，於98年9 月7 日上午6 時
    30分許，至苗栗市○○街218 號甲○○經營之「秀禾和風輕
    食館」，將後門旁之鐵窗弄彎，推開窗戶後，踰越窗戶之安
    全設備，入內竊取大同牌液晶電視1 台、電腦1 組、支票15
    張、華南商業銀行、臺灣中小企業銀行、渣打商業銀行、郵
    局之存摺及現金新臺幣（下同）約1 萬餘元得手。
二、上開犯罪事實，業據被告乙○○於警詢、偵查、本院準備程
    序及審理時坦承不諱，核與證人即被害人甲○○於警詢時指
    述情節相符，復有苗栗縣警察局苗栗分局毒品犯罪嫌疑人尿
    液採驗作業管制紀錄1 紙、濫用藥物尿液檢驗檢體監管紀錄
    表3 份、中山醫學大學附設醫院檢驗科藥物檢測中心98年9
    月10日出具之尿液檢驗報告1 紙、行政院衛生署草屯療養院
    草療鑑字第0980900042號鑑定書1 紙、查獲現場照片6 張、
    贓物認領保管單2 紙、贓物照片2 張附卷可稽，並有海洛因
    1 小包（驗餘後淨重0.039 公克）、注射針筒9 支扣案可資
    佐證。本案事證明確，被告乙○○上開犯行堪予認定。至於
    證人即被害人甲○○雖於警詢時指稱其失竊之現金約有4 萬
    元，然被告供稱其所竊得之現金約1 萬餘元，而被告既已坦
    承竊盜犯行，亦坦承確有竊取現金，則竊取現金之多寡，無
    礙於被告竊盜罪之成立，倘非有誤，何須就現金金額加以爭
    執，且亦無積極證據證明被告所竊得之現金確為4 萬元，依
    罪疑為輕原則，應從有利被告之認定，而認被害人被竊現金
    之數額約1 萬餘元，附此敘明。
三、按刑法第321 條第1 項第2 款之「門扇」專指門戶而言，即
    限於狹義之分隔住宅或建築物內外之間之出入口大門，而所
    謂「其他安全設備」，指門扇牆垣以外，依通常觀念足認防
    盜之一切設備而言，如門鎖、窗戶等（司法院（73）廳刑一
    字第603 號函參照）。是核被告乙○○就犯罪事實(二)所為，
    係犯毒品危害防制條例第10條第1 項之施用第一級毒品罪及
    同條第2 項之施用第二級毒品罪；就犯罪事實(三)所為，則係
    犯刑法第321 條第1 項第2 款之踰越安全設備竊盜罪。被告
    施用第一、二級毒品前後持有第一、二級毒品之低度行為，
    為其施用之高度行為所吸收，不另論罪。又被告所犯上開施
    用第一級毒品罪、施用第二級毒品罪及踰越安全設備竊盜罪
    間，犯意各別，行為互殊，應予分論併罰。再被告前有如犯
    罪事實欄(一)所載之前科，甫於98年1 月12日縮刑期滿假釋未
    經撤銷，視為執行完畢，有臺灣高等法院被告前案紀錄表在
    卷可稽，其受有期徒刑之執行完畢後，5 年以內故意再犯本
    件有期徒刑以上之3 罪，為累犯，均應依刑法第47條第1 項
    規定加重其刑。爰審酌被告曾有施用毒品之紀錄，經觀察、
    勒戒、強制戒治後，仍不知悔改警惕，猶繼續施用毒品，無
    視於毒品對於自身健康之戕害及國家對於杜絕毒品犯罪之禁
    令；又年富力盛，卻不思以合法途徑獲取金錢，而以前開竊
    盜之方式獲取財物，造成被害人經濟上之損失，實屬不該，
    惟被告犯後均坦承犯行，態度尚稱良好，並衡量其犯罪之動
    機、手段、所竊取之物、所生危害及其生活狀況、智識程度
    等一切情狀，分別量處如主文所示之刑，並定其應執行之刑
    ，以示懲儆。
四、扣案之海洛因1 包（驗餘淨重0.039 公克），依毒品危害防
    制條例第2 條第2 項第1 款之規定，屬第一級之毒品，不問
    屬於犯人與否，應依毒品危害防制條例第18條第1 項前段之
    規定，宣告沒收銷燬之；至包裹海洛因之包裝袋1 個，因第
    一級毒品海洛因黏附其上，無法分離，認屬海洛因之一部分
    ，併予沒收銷燬之，附此敘明。另扣案之注射針筒9 支均係
    被告所有，且係供被告施用海洛因所用之物，業據被告於警
    詢及本院審理時供承明確，爰依刑法第38條第1 項第2 款之
    規定，宣告沒收。
五、應適用之法條：
  (一)刑事訴訟法第273 條之1 第1 項、第299 條第1 項前段。
  (二)毒品危害防制條例第10條第1 項、第2 項、第18條第1 項前
    段。
  (三)刑法第11條前段、第321 條第1 項第2 款、第47條第1 項、
    第51條第5 款、第38條第1 項第2 款。
本案經檢察官黃俊鳴到庭執行職務。
中    華    民    國    99    年    1     月    5     日
                  刑事第三庭    法  官  林佩儒
以上正本證明與原本無異。
如不服本判決應於收受判決後10日內向本院提出上訴書狀，並應
應敘述具體理由。其未敘述上訴理由者，應於上訴期間屆滿後20
日內向本院補提理由書(均須按他造當事人之人數附繕本)「切勿
逕送上級法院」。
                                書記官  陳玲君
中    華    民    國    99    年     1    月     5    日
附錄本案論罪法條全文：
毒品危害防制條例第10條
施用第一級毒品者，處6月以上5年以下有期徒刑。
施用第二級毒品者，處3年以下有期徒刑。
刑法第321 條：
犯竊盜罪而有左列情形之一者，處6 月以上、5 年以下有期徒刑
：
一、於夜間侵入住宅或有人居住之建築物、船艦或隱匿其內而犯
    之者。
二、毀越門扇、牆垣或其他安全設備而犯之者。
三、攜帶兇器而犯之者。
四、結夥三人以上而犯之者。
五、乘火災、水災或其他災害之際而犯之者。
六、在車站或埠頭而犯之者。
前項之未遂犯罰之。

司法院資訊處製作；財團法人民間司法改革基金會備份。
